【裁判字號】    95,訴,12054
【裁判日期】    951229
【裁判案由】    清償借款
【裁判全文】
臺灣臺北地方法院民事判決
原      告  中華商業銀行股份有限公司
法定代理人  甲○○
訴訟代理人  丁○○
            乙○○
被      告  丙○○
上列當事人間請求清償借款事件，本院於中華民國95年12月28日
言詞辯論終結，判決如下：
    主  文
被告應給付原告新台幣壹佰萬捌仟肆佰捌拾陸元，及其中新台幣
玖拾玖萬玖仟佰拾玖元自民國九十五年六月三十日起至清償
日止，按週年利率百分之二十計算之利息。
訴訟費用由被告負擔。
    事實及理由
甲、程序方面：
一、按當事人得以合意定第一審管轄法院，但以關於由一定法律
    關係而生之訴訟為限，前項合意，應以文書為之，民事訴訟
    法第24條定有明文。本件依兩造簽訂之借款約定書第22條約
    定，合意以本院為第一審管轄法院，是以原告向本院提起本
    件訴訟，核與首揭規定，尚無不合，合先敘明。
乙、實體方面：
一、原告主張：被告於民國93年11月 4日向原告申請麥克現金卡
    並簽立小額信用貸款契約，向原告請領現金卡使用，被告依
    現金卡約定條款第1、3、6、7、10、11條約定，得以金融卡
    提款或轉帳方式動撥貸款，約定利息按原告公告基準利率加
    週年利率 4.826％機動計算，延滯期間則以週年利率20％計
    算，且每動用一筆借款收取帳戶管理費新台幣（下同）100
    元，於現金卡之每月繳款截止日分期攤還本息，若一期未繳
    視為全部到期，且約定逾期清償時，改按年息20％計算遲延
    利息。詎被告至95年 5月23日為起，即未依約清償應繳金額
    ，計尚欠1,008,486 元（含本金999,339 元）迄未清償，經
    原告多次催討，均置之不理，依小額信用貸款契約第9 條約
    定，上開借款不依約償還本金或付息，則本息視為全部到期
    ，應一次全部清償，爰依現金卡契約之法律關係，請求被告
    等連帶給付如主文第一項所示之金額、利息等語。並聲明：
    如主文第一項所示。
二、本件被告未於言詞辯論期日到場，亦未提出書狀作何聲明或
    陳述。
三、經查，原告主張之事實，已據其提出與所述相符之麥克現金
    卡申請書1件、小額信用貸款契約放款借據1件、還款繳息查
    詢單 1件等文件為證。被告則對於原告主張之事實，於相當
    時期受合法通知，而於言詞辯論期日不到場，亦未提出準備
    書狀爭執，依民事訴訟法第280條第3項前段準用同條第 1項
    前段之規定，視同自認原告之主張。從而，參之前揭條文及
    判例之說明，準此，原告依現金卡契約之法律關係，請求被
    告給付如主文第一項所示之金額、利息，為有理由，應予准
    許。
四、訴訟費用負擔之依據：民事訴訟法第78條。
中    華    民    國    95    年    12    月    29    日
                              民事第二庭法  官    黃蓓蓓
以上正本係照原本作成。
如對本判決上訴，須於判決送達後20日內向本院提出上訴狀。
中    華    民    國    95    年    12    月    29    日
                                     法院書記官   劉碧輝


司法院資訊處製作；財團法人民間司法改革基金會備份。
